【裁判字號】    92,自,27
【裁判日期】    920303
【裁判案由】    侵占
【裁判全文】
臺灣板橋地方法院刑事判決                            九十二年度自字第二七號
    自  訴  人  慈恩交通股份有限公司
    代  表  人  甲○○
    被      告  乙○○
右列被告因侵占案件，經自訴人提起自訴，本院判決如左：
    主  文
乙○○無罪。
    理  由
一、自訴意旨略謂：被告乙○○於民國（下同）九十一年六月六日，與自訴人慈恩交
    通有限公司（下稱：慈恩公司）訂立車輛租賃合約書，向自訴人承租車號一六五
    ─ＬＧ號牌營業小客車充作營業計程車使用，約定租金每日新台幣（下同）八百
    五十元，每五日繳交一次，詎被告取得該車後，僅繳交至九十一年十二月四日，
    嗣後即拒不繳納，經多次催討被告均置之不理，因認被告涉有刑法第三百三十五
    條第一項之侵占罪嫌。
二、按犯罪事實，應依證據認定之，無證據不得推定其犯罪事實。又不能證明被告犯
    罪者，應諭知無罪之判決，刑事訴訟法第一百五十四條、第三百零一條第一項分
    別定有明文。再刑法第三百三十五條第一項之侵占罪，須持有人將持有他人之物
    變易為所有之意思時，始能成立，如僅將持有物延不交還或有其他原因致一時未
    能交還，既缺乏主觀要件，即難遽以該罪相繩，最高法院著有六十七年台上字第
    二二六二號判例可資參考。
三、自訴人認被告乙○○涉犯侵占罪嫌，係以被告向伊租用營業小客車未依約繳納租
    金，亦未返還該車等指述資為論據。訊據被告堅決否認有何侵占犯行，辯稱：其
    實際上已繳納租金至九十二年二月三日為止，本件係因自訴人公司記錯其地址，
    而未能聯絡其本人，乃誤認其有故不給付租金之事，而該車現仍由其使用中，其
    並無不給付租金及侵占之行為等語。
四、經查，被告自九十一年六月六日起，確有與自訴人訂立車輛租賃合約書，而向自
    訴人承租一六五─ＬＧ號牌營業小客車充作營業計程車使用，約定租金每日八百
    五十元，每五日繳交一次，被告並已繳交租金至九十二年二月三日止等節，為被
    告於本院審理時陳明在卷，自訴人公司代表人甲○○於本院審理時亦到庭陳稱上
    情無訛，復有計營業車輛租賃契約書、職業登記證等件在卷可稽。則查，自訴人
    公司係因錯記被告聯絡地址，致未能聯絡被告，而被告則已於九十一年一月二十
    五日即與自訴人公司聯繫，並繳納租金乙節，既據自訴人公司代表人甲○○於本
    院審理時到庭陳稱上情不虛（詳參本院九十二年二月十八日審判筆錄），是被告
    是否有侵占上述營業小客車之意圖及行為，已非無疑，況自訴人公司代表人並於
    本院審理時陳稱係因被告配偶給錯地址，公司人員按址察訪，見該址為一空屋，
    而未能找到該部營業小客車，本件純屬誤會等語至明（同上審判筆錄），是查，
    縱被告確有遲延未給付部分租金之情，然其並未侵占車輛，自訴人認被告涉犯侵
    占罪嫌，顯屬無據，本件純屬民事糾紛，尚難遽以侵占罪責相繩。
五、綜合上述，本件被告並無侵占之事實已甚明確，此外，又查無其他積極證據足證
    被告有何侵占犯行，尚不能證明其犯罪，爰依法諭知被告無罪之判決。
據上論結，應依刑事訴訟法第三百四十三條、第三百零一條第一項，判決如主文。
中      華      民      國      九十二      年      三      月    三    日
                                    臺灣板橋地方法院刑事第五庭
                                        法  官  邱 靜 琪
右正本證明與原本無異。
如不服本判決，應於判決送達後十日內向本院提出上訴狀 (應附繕本) ，上訴於臺灣
高等法院。
                                        書記官  黃 頌 棻
中      華      民      國      九十二      年      三      月    五    日


司法院資訊處製作；財團法人民間司法改革基金會備份。
